【裁判字號】    95,易,819
【裁判日期】    950816
【裁判案由】    毒品危害防制條例
【裁判全文】
臺灣士林地方法院刑事判決               95年度易字第819號
公  訴  人  臺灣士林地方法院檢察署檢察官
被      告  甲○○
上列被告因違反毒品危害防制條例案件，經檢察官提起公訴（95
年度毒偵字第873 號），被告為有罪之陳述，本院合議庭裁定改
行簡式審判程序，並判決如下：
    主  文
甲○○施用第二級毒品，處有期徒刑參月，如易科罰金，以銀元
參佰元即新臺幣玖佰元折算壹日。
    事  實
一、甲○○前因施用第2 級毒品MDMA（俗稱搖頭丸）案件，經送
    觀察、勒戒後，認無繼續施用毒品之傾向，由臺灣士林地方
    法院檢察署檢察官於民國91年10月17日以91年度毒偵字第10
    19號不起訴處分確定，並於同日釋放出所。詎其仍不知悛悔
    ，復於前案觀察、勒戒釋放出所後5 年內，基於施用第2 級
    毒品MDMA之犯意，於94年10月29日晚上10時許，在臺北市信
    義區某不詳地點，施用第2 級毒品MDMA。嗣於94年10月30日
    下午2 時30分許，為警在臺北市○○區○○路145 號5樓 處
    所查獲，始悉上情。
二、案經臺北市政府警察局萬華分局報請臺灣臺北地方法院檢察
    署呈請臺灣高等法院檢察署令轉臺灣士林地方法院檢察署檢
    察官偵查起訴。
    理  由
一、前述犯罪事實，業據被告甲○○於偵查中、本院準備程序及
    審理時供認不諱（見873 號偵查卷第7 頁、95年8 月9 日準
    備程序筆錄及審判筆錄），又被告為警查獲時，經採集其尿
    液送檢驗結果，呈MDMA陽性反應，有臺灣檢驗科技股份有限
    公司95年11月9 日編號CH/2005/A1018 號濫用藥物尿液檢驗
    報告1 紙在卷可稽（見769 號偵查卷第5 頁），足證被告自
    白與事實相符。本件事證明確，被告犯行堪以認定。
二、按犯毒品危害防制條例第10條之施用毒品罪者，檢察官應聲
    請法院裁定令被告入勒戒處所觀察、勒戒。觀察、勒戒後，
    檢察官依據勒戒處所之陳報，認受觀察、勒戒人無繼續施用
    毒品傾向者，應即釋放，並為不起訴處分；認受觀察、勒戒
    人有繼續施用毒品傾向者，檢察官應聲請法院裁定令入戒治
    處所施以強制戒治。經觀察、勒戒或強制戒治執行完畢釋放
    後，5 年內再犯毒品危害防制條例第10條之罪者，檢察官或
    少年法院應依法追訴或裁定交付審理，毒品危害防制條例第
    20條第1 項、第2 項、第23條第2 項分別定有明文。查被告
    前因施用第2 級毒品MDMA案件，經送觀察、勒戒後，認無繼
    續施用毒品之傾向，由臺灣士林地方法院檢察署檢察官於91
    年10月17日以91年度毒偵字第1019號不起訴處分確定，並於
    同日釋放出所，有臺灣士林地方法院檢察署91年度毒偵字第
    1019號不起訴處分書、全國刑案資料查註紀錄表及法務部全
    國檢察官線上查詢刑案人犯在監所最新資料報表各1 份在卷
    可稽，被告於觀察、勒戒執行完畢後，5 年內再犯毒品危害
    防制條例第10條之罪，經檢察官提起公訴，本院應予審理。
    再按MDMA係毒品危害防制條例第2 條第2 項第2 款所稱之第
    二級毒品。核被告施用MDMA之行為，係犯毒品危害防制條例
    第10條第2 項之施用第2 級毒品罪，被告持有MDMA進而施用
    ，其持有MDMA之低度行為應為施用MDMA之高度行為所吸收，
    不另論罪。爰審酌被告有施用毒品之前科，經觀察勒戒後又
    犯本罪，顯見悔意不深，惟施用次數僅1 次及犯罪戕害自己
    身心健康，與犯罪後供認犯行等一切情狀，量處有期徒刑3
    月。又被告於犯罪時之刑法第41條第1 項前段規定：「犯最
    重本刑為5 年以下有期徒刑以下之刑之罪，而受6 個月以下
    有期徒刑或拘役之宣告，因身體、教育、職業、家庭之關係
    或其他正當事由，執行顯有困難者，得以1 元以上3 元以下
    折算一日，易科罰金。」而被告行為時之易科罰金折算標準
    ，修正前罰金罰鍰提高標準條例第2 條前段（現已刪除）規
    定，就其原定數額提高為100 倍折算1 日，則本件被告行為
    時之易科罰金折算標準，應以銀元300 元折算1 日，經折算
    為新臺幣後，應以新臺幣900 元折算為1 日。惟95年7 月1
    日修正公布施行之刑法第41條第1 項前段則規定：「犯最重
    本刑為五年以下有期徒刑以下之刑之罪，而受六個月以下有
    期徒刑或拘役之宣告者，得以新臺幣一千元、二千元或三千
    元折算一日，易科罰金。」比較修正前後之易科罰金折算標
    準，以95年7 月1 日修正公布施行前之規定，較有利於被告
    ，則應依刑法第2 條第1 項前段，適用修正前刑法第41條第
    1 項前段規定，定其折算標準。
據上論斷，應依刑事訴訟法第299 條第1 項前段、第273 條之1
第1 項，毒品危害防制條例第10條第2 項，刑法第2 條第1 項、
第11條前段，修正前刑法第41條第1 項前段，修正前罰金罰鍰提
高標準條例第2 條，現行法規所定貨幣單位折算新臺幣條例第2
條，判決如主文。
本案經檢察官呂永魁到庭執行職務。
中    華    民    國    95    年    8     月    16    日
                  刑事第四庭法  官  周明鴻
以上正本證明與原本無異。
如不服本判決，應於判決送達後10日內，向本院提出上訴狀。
                            書記官  楊哲偉
中    華    民    國    95    年    8     月    18    日
論罪法條：
毒品危害防制條例第10條第2 項
施用第一級毒品者，處6 月以上5 年以下有期徒刑。
施用第二級毒品者，處3 年以下有期徒刑。


司法院資訊處製作；財團法人民間司法改革基金會備份。
